【裁判字號】    99,審訴,1318
【裁判日期】    990820
【裁判案由】    毒品危害防制條例
【裁判全文】
臺灣桃園地方法院刑事判決            99年度審訴字第1318號
公  訴  人  臺灣桃園地方法院檢察署檢察官
被      告  甲○○
上列被告因違反毒品危害防制條例案件，經檢察官提起公訴（99
年度毒偵字第1897號），被告於本院準備程序進行中，就被訴事
實為有罪之陳述，經本院告知簡式審判程序意旨，並聽取公訴人
及被告之意見後，本院合議庭裁定改依簡式審判程序審理，茲判
決如下：
    主      文
甲○○施用第一級毒品，累犯，處有期徒刑壹年肆月，扣案之第
一級毒品海洛因壹包含袋（驗餘毛重零點貳捌捌壹公克）、第二
級毒品甲基安非他命肆包含袋（驗餘毛重合計陸點捌捌柒貳公克
）均沒收銷燬之。
    事實及理由
一、犯罪事實：緣甲○○前於民國88年間因施用毒品案件，經臺
    灣臺北地方法院以88年度毒聲字第1949號裁定送觀察、勒戒
    後，因認無繼續施用毒品之傾向，並經臺灣臺北地方法院檢
    察署檢察官以88年度毒偵字第114 號為不起訴處分確定；於
    上開觀察、勒戒執行完畢釋放後5 年內，復於88年間因施用
    毒品案件，經本院以88年度毒聲字第6601號裁定送觀察、勒
    戒後，因認有繼續施用毒品之傾向，經本院以88年度毒聲字
    第7055號裁定送強制戒治，經停止戒治後，嗣經撤銷停止戒
    治復入戒治處所執行戒治，而於91年9 月28日戒治期滿執行
    完畢，(一)刑責部分則經本院以89年度桃簡字第19號判決判處
    有期徒刑6 月確定；(二)又於88年間因贓物案件，經本院以91
    年度易緝字第48號判決判處有期徒刑5 月確定；(三)另於88年
    間因違反職役職責案件，經國防部北部地方軍事法院桃園分
    院以88年度桃審字第92號判決判處有期徒刑1 年確定；(四)再
    於91年間因施用毒品案件，經本院以91年度易字第1648號判
    決判處有期徒刑8 月確定；上開(一)、(二)、(三)之罪刑嗣經本院
    以91年度聲字第3002號裁定應執行有期徒刑1 年8 月確定，
    並與(四)之罪刑入監接續執行，於93年5 月27日縮短刑期假釋
    出監，嗣經撤銷假釋，並經本院以97年度聲減字第358 號裁
    定減刑及定應執行刑後，因無殘刑須再予執行，而以96年7
    月16日中華民國九十六年罪犯減刑條例生效之日為執行完畢
    日（最高法院97年度台非字第302 號、第360 號判決意旨參
    照，於本案構成累犯）；(五)更於93年間因施用毒品案件，經
    本院以94年度易字第1234號判決判處有期徒刑9 月確定；(六)
    繼於94年間因恐嚇案件，經臺灣臺東地方法院以96年度簡上
    字第33號判決判處有期徒刑3 月，減為有期徒刑1 月又15日
    確定；嗣經本院以96年度聲減字第9091號裁定就(五)之罪刑減
    為有期徒刑4 月15日，並與(六)之罪刑合併定應執行有期徒刑
    5 月又15日確定，而於97年9 月9 日易科罰金執行完畢（於
    本案構成累犯）。詎其仍不知悔改並戒除毒癮，復基於同時
    施用第一、二級毒品之犯意，於99年4 月14日18時許，在其
    前位於桃園縣蘆竹鄉○○○街31號6 樓居處，以將第一級毒
    品海洛因及第二級毒品甲基安非他命置入玻璃球（未扣案）
    燒烤後吸食其煙霧之方式，同時施用第一級毒品海洛因及第
    二級毒品甲基安非他命1 次。嗣為警於99年4 月14日21時40
    分許，在桃園縣桃園市○○路旁查獲，並扣得其所有而供己
    施用之第一級毒品海洛因1 包（驗前毛重0.3 公克，因鑑驗
    使用費失0.0119公克，驗餘毛重0.2881公克，含與毒品無法
    析離之包裝袋1 個）、第二級毒品甲基安非他命4 包（驗前
    毛重合計6.8879公克，因鑑驗使用費失0.0007公克，驗餘毛
    重合計6.8872公克，含與毒品無法析離之包裝袋4 個），經
    採集其尿液送驗，結果呈鴉片類陽性、安非他命類陽性反應
    ，始悉上情。
二、證據名稱：
  (一)被告甲○○於警詢、檢察官偵訊、本院準備程序及審理中之
    自白。
  (二)桃園縣政府警察局被採尿人尿液暨毒品真實姓名與編號對照
    表、台灣檢驗科技股份有限公司濫用藥物檢驗報告（尿液部
    分）、桃園縣政府警察局搜索扣押筆錄、扣押物品目錄表、
    台灣檢驗科技股份有限公司濫用藥物檢驗報告（第一級毒品
    部分）、行政院衛生署食品藥物管理局檢驗報告書（第二級
    毒品部分）各1 份及扣案之第一級毒品海洛因1 包（驗前毛
    重0.3 公克，因鑑驗使用費失0.0119公克，驗餘毛重0.2881
    公克，含與毒品無法析離之包裝袋1 個）、第二級毒品甲基
    安非他命4 包（驗前毛重合計6.8879公克，因鑑驗使用費失
    0.0007公克，驗餘毛重合計6.8872公克，含與毒品無法析離
    之包裝袋4 個）。
  (三)臺灣高等法院被告前案紀錄表1 份。
三、附記事項：扣案之第一級毒品海洛因1 包、第二級毒品甲基
    安非他命4 包部分，其中之包裝袋，依現行檢驗方式乃以刮
    除方式為之，包裝袋上仍會摻殘若干毒品無法分離，自應一
    體視為毒品部分，均應依毒品危害防制條例第18條第1 項前
    段宣告沒收銷燬之。至鑑驗費失之毒品部分，既已滅失，爰
    不另為沒收銷燬之宣告。另扣案之注射針筒6 支、軟管1 組
    及削尖吸管2 支等物，非被告所有，此據其於本院審理中供
    陳明確，且均非違禁物，自不得宣告沒收。
四、應適用之法條：刑事訴訟法第299 條第1 項前段、第273 條
    之1 第1 項、第310 條之2 、第454 條第1 項，毒品危害防
    制條例第10條第1 項、第2 項、第18條第1 項前段，刑法第
    11條、第55條、第47條第1 項。
五、如不服本判決，得自收受送達之翌日起10日內向本院提出上
    訴狀（應附繕本），其未敘述上訴理由者，應於上訴期間屆
    滿後20日內補提理由書狀於本院，上訴於臺灣高等法院。
本案經檢察官丁俊成到庭執行職務。
中    華    民    國    99    年     8    月    20    日
                  刑事庭        法  官  林靜梅
以上正本證明與原本無異。
如不服本判決應於收受判決後10日內向本院提出上訴書狀，並應
敘述具體理由。其未敘述上訴理由者，應於上訴期間屆滿後20日
內向本院補提理由書( 均須按他造當事人之人數附繕本) 「切勿
逕送上級法院」。
                                書記官  施春祝
中    華    民    國    99    年     8    月    20    日
本案論罪科刑法條：
毒品危害防制條例第10條
施用第一級毒品者，處 6 月以上 5 年以下有期徒刑。
施用第二級毒品者，處 3 年以下有期徒刑。

司法院資訊處製作；財團法人民間司法改革基金會備份。
